【裁判字號】    99,審訴,3159
【裁判日期】    991202
【裁判案由】    毒品危害防制條例
【裁判全文】
臺灣高雄地方法院刑事判決            99年度審訴字第3159號
公  訴  人  臺灣高雄地方法院檢察署檢察官
被      告  張耕華
上列被告因毒品危害防制條例案件，經檢察官提起公訴（99年度
毒偵字第4770號），被告於準備程序中就被訴事實為有罪之陳述
，經本院告知簡式審判程序之旨，並聽取被告與公訴人之意見後
，本院合議庭裁定由受命法官獨任進行簡式審判程序，判決如下
：
    主  文
張耕華施用第一級毒品，累犯，處有期徒刑柒月；又施用第二級
毒品，累犯，處有期徒刑月。應執行有期徒刑玖月。
    事實及理由
一、犯罪事實：
    張耕華前於民國96年間，因施用毒品案件，經本院以96年度
    毒聲字第1966號裁定送觀察、勒戒後，認無繼續施用毒品之
    傾向，於97年1 月30日釋放出所，並由臺灣高雄地方法院檢
    察署檢察官為不起訴處分確定。另於96年間因竊盜案件，經
    本院以96年度易字第2977號判決處有期徒刑8 月確定，於97
    年12月7 日縮刑期滿執行完畢。詎其仍不知悔改並戒絕毒癮
    ，於上開觀察、勒戒執行完畢5 年內，復基於施用第一級毒
    品海洛因與第二級毒品甲基安非他命之犯意，於99年6 月27
    日下午1 時許，在高雄縣杉林鄉某友人住處內，以將海洛因
    置入香煙內，復點火吸食煙霧之方式，施用第一級毒品海洛
    因1 次；續又將甲基安非他命置於玻璃球內，以火燒烤之方
    式，施用第二級毒品甲基安非他命1 次。嗣於同日下午5時
    30分許，在高雄縣杉林鄉○○路象寮巷19號對面農地鳳梨園
    ，因另涉竊盜案為警查獲，並經其同意採集尿液送驗，結果
    呈嗎啡、可待因、甲基安非他命陽性反應，而知悉上情。
二、證據：
    上開犯罪事實，有下列證據可資證明：
  (一)台灣檢驗科技股份有限公司99年7 月14日濫用藥物檢驗報告
    、高雄縣警察局旗山分局杉林分駐所偵辦毒品案件嫌疑犯尿
    液採證檢驗對照表各1 份。
  (二)被告之自白。
三、論罪：
  (一)被告前因施用毒品案件經裁定送觀察、勒戒執行完畢後，又
    於5 年內再犯本件施用毒品案件，檢察官依毒品危害防制條
    例第23條第2 項規定逕行起訴，即無不合，合先敘明。
  (二)按海洛因、甲基安非他命分別係毒品危害防制條例第2 條第
    2 項第1 、2 款所稱之第一、二級毒品，不得持有、施用。
    是核被告分別施用海洛因、甲基安非他命之行為，係犯該條
    例第10條第1 項之施用第一級毒品罪，及同條第2 項之施用
    第二級毒品罪；被告上開施用第一級毒品海洛因、第二級毒
    品甲基安非他命前所持有之第一、二級毒品部分，其持有之
    低度行為應為施用之高度行為所吸收，均不另論罪。其所犯
    上開2 罪，犯意各別，行為互殊，觸犯構成要件不同，應予
    分論併罰。又被告前有如犯罪事實欄所述經判處有期徒刑並
    執行完畢之情形，此有臺灣高等法院被告前案紀錄表在卷可
    佐，其於徒刑執行完畢5 年之內故意再犯本件有期徒刑以上
    之罪，皆為累犯，應依法加重其刑。另被告所涉施用第二級
    毒品犯行，雖係因另涉竊盜案件為警查獲被告遂主動告知其
    施用第二級毒品等事實，亦有其警詢筆錄、本院公務電話紀
    錄（見本院99年度審訴字第3159號卷第12頁）等在卷足憑；
    惟刑法第62條前段所規定之自首，係以對於未發覺之犯罪自
    首而受裁判為要件，故犯罪行為人應於有偵查犯罪職權之公
    務員未發覺犯罪事實或犯罪人之前自首犯罪，且接受裁判，
    兩項要件兼備，始得依刑法第62條前段自首之規定減輕其刑
    （最高法院86年度臺上字第1951號判決意旨參照）。查本件
    施用第二級毒品犯行部分，被告於本院審理中逃匿，經本院
    於99年11月4 日發布通緝，99年11月5 日緝獲歸案等情，有
    本院99年雄院高刑丑緝字第1280號通緝書及高雄縣政府警察
    局旗山分局99年11月5 日高縣旗警偵移字第0099014214號通
    緝案件移送書暨所附之調查筆錄等在卷可查（見本院審訴字
    第3159號卷第28頁至第32頁），是本件施用第二級毒品，被
    告在本院審理中既已逃匿，即無接受裁判之意思，核與刑法
    第62條前段所規定自首之要件不合，附此敘明。
四、科刑：
    爰審酌被告施用毒品之行為不僅戕害自身身心健康，亦間接
    影響社會治安，被告前經觀察、勒戒後，仍未能戒斷毒癮，
    復又再犯本次施用毒品案件，且有詐欺、竊盜前科及執行紀
    錄，有其本院院內索引卡紀錄表報表及前揭臺灣高等法院被
    告前案紀錄表在卷可稽，顯見其對毒品之依賴情形非輕，且
    平日素行非佳，並考量被告犯後坦承犯行，及本件施用毒品
    行為係屬再犯等一切情狀，本院認檢察官求處應執行有期徒
    刑11月，稍屬過重，爰分別量處如主文所示之刑，及定其應
    執行之刑，以資懲儆。
據上論斷，應依刑事訴訟法第273 條之1 第1 項、第284 條之1
、第299 條第1 項前段，毒品危害防制條例第10條第1 項、第2
項，刑法第11條前段、第47條第1 項、第51條第5 款，判決如主
文。
本案經檢察官李怡增到庭執行職務。
中    華    民    國    99    年    12    月    2     日
                  刑事第十庭  法  官    呂明燕
以上正本證明與原本無異。
如不服本判決應於收受本判決後10日內向本院提出上訴書狀，並
應敘述具體理由，如未敘述上訴理由者，應於上訴期間屆滿後20
日內補提理由書狀於本院（均須按他造當事人之人數附繕本）「
切勿逕送上級法院」。
中    華    民    國    99    年    12    月    2     日
                              書記官    張琇晴
附錄本判決論罪科刑之法條：
毒品危害防制條例第10條
施用第一級毒品者，處 6 月以上 5 年以下有期徒刑。
施用第二級毒品者，處 3 年以下有期徒刑。

司法院資訊處製作；財團法人民間司法改革基金會備份。
